【裁判字號】    89,上訴,448
【裁判日期】    890620
【裁判案由】    瀆職
【裁判全文】
臺灣高等法院高雄分院刑事判決          八十九年度上訴字第四四八號
    上訴人即
    自  訴  人  乙○○
    被      告  丁○○
                甲○○
                丙○○
右上訴人因被告等職案件，不服臺灣高雄地方法院八十八年度自字第六七五號中華
民國八十九年二月二十一日第一審判決，提起上訴，本院判決如左：
      主      文
原判決撤銷，發回台灣高雄地方法院。
      理      由
一、原判決略以：「按同一案件，經檢察官終結偵查者，不得再行自訴，又不得提起
    自訴而提起者，應諭知不受理之判決，刑事訴訟法第三百二十三條第一項及第三
    百三十四條分別定有明文。本件自訴人乙○○自訴被告丁○○、甲○○及丙○○
    三人即台灣糖業股份有限公司之法定代理人及訴訟代理人違法徵收其占有坐落高
    雄縣大寮鄉○○段第二、四、五地號土地（重測前為同鄉○○○段四五三之二、
    四五三之四一地號），涉犯瀆職罪之右開犯罪事實，前經自訴人分別向台灣高等
    法院檢察署、臺灣高雄地方法院檢察署檢察官提出檢舉，並經檢察官先後以八十
    三年度偵字第一六七０四號（八十三年八月三十日）、八十五年度他字第四九號
    、四一四號終結偵查處分不起訴，嗣承辦檢察官並自動檢舉偵辦自訴人涉犯誣告
    罪嫌，提起公訴後，經台灣高等法院高雄分院判處有期徒刑十月，自訴人不服上
    訴，經最高法院以上訴駁回確定等情，業經本院調取台灣高雄地方法院檢察署八
    十三年度他字第七０三號、八十三年度偵字第一六七０四號、八十五年度執緝字
    第一一號及八十五年他字第四一四號等卷宗核閱無訛，並有台灣高等法院高雄分
    院八十四年度上訴字第九號刑事判決及台灣高雄地方法院檢察署刑案資料查駐紀
    錄表附卷可稽。自訴人對同一案件，於檢察官終結偵查後之民國（下同）八十八
    年十二月六日再行自訴，依照前開說明，爰不經言詞辯論，逕為不受理之判決」
    。等語。
二、自訴人上訴意旨則以：本件係自訴被告等人偽造文書，而非職。被告等人於三
    十六年五月十六日就坐落高雄縣大寮鄉○○○段四五三之二、四五三之四一地號
    土地（重測後為同鄉○○段第二、四、五地號）違法登記云云。
三、經查，自訴人自訴狀記載：「自訴之理，都在行政訴訟上，物證都在附件到（11.
    ），計附件至（16.）共五張：：：」觀其附件係訴願相關資料及陳情經濟部國營
    事業委員會、行政院、台糖公司高雄營業處等機關，請求歸還前開土地之文件，
    由其自訴狀之記載及其提出之文件，自訴事實究何所指﹖似不明確，原審未傳訊
    自訴人釐清，依自訴狀之記載逕認自訴人乙○○自訴被告丁○○、甲○○及丙○
    ○三人即台灣糖業股份有限公司之法定代理人及訴訟代理人違反徵收其占有坐落
    高雄縣大寮鄉○○段第二、四、五號土地（重測前為同鄉○○○段四五三之二、
    四五三之四一地號），涉犯職罪等語，尚嫌無據；而自訴人上訴意旨已指出其
    自訴事實係指上開土地於三十六年五月十六日所有權登記，被告三人違法登記偽
    造文書而言，並非對其後台糖公司違法徵收自訴被告三人職云云，其於本院亦
    為相同之陳明。實情究竟如何，宜再調查審認，且為當事人審級利益，應將原判
    決撤銷，發回臺灣高雄地方法院調查後更為妥適之裁判。並不經言詞辯論為之。
據上論結，應依刑事訴訟法第三百六十九條第一項但書、第三百七十二條，判決如主
文。
中    華    民    國     八十九     年       六       月     二十       日
          臺灣高等法院高雄分院刑事第二庭
                                  審判長法官  曾永宗
                                        法官  曾玉英
                                        法官  邱永貴
右正本證明與原本無異。
如不服本判決，應於判決送達後十日內向本院提出上訴狀，其未述理由者並應於提
出上訴狀後十日內向本院補提理由書（應附繕本)。
                                      書記官  周能智
中    華    民    國     八十九     年       六       月     二十一     日
                                                                        Ｋ


司法院資訊處製作；財團法人民間司法改革基金會備份。
